臺灣板橋地方法院刑事判決　　　　　　　96年度重訴字第33號
公　訴　人　臺灣板橋地方法院檢察署檢察官
被　　　告　乙○○
選任辯護人　黃勝文律師
　　　　　　李進成律師
被　　　告　Ｌ○○
　　　　　　Ｂ○○
　　　　　　庚○○
　　　　　　　　　　　1室
　　　　　　Ａ○○
　　　　　　午○○
　　　　　　未○○
上列被告因重利案件，經檢察官提起公訴（96年度偵字第2996號
、第8138號），本院判決如下：
    主  文
乙○○共同乘他人急迫貸以金錢，而取得與原本顯不相當之重利
，處有期徒刑壹年，減為有期徒刑陸月；扣案如附表三、(一)所示
之物，均沒收。又犯如附表二所示之罪，各處如附表二所示之宣
告刑；扣案如附表三、(二)所示之物，均沒收。應執行有期徒刑壹
年肆月；扣案如附表三、(一)、(二)所示之物，均沒收。
Ｌ○○、庚○○共同乘他人急迫貸以金錢，而取得與原本顯不相
當之重利，各處有期徒刑拾月，均減為有期徒刑伍月；扣案如附
表三、(一)所示之物，均沒收。又犯如附表二所示之罪，各處如附
表二所示之宣告刑；扣案如附表三、(二)所示之物，均沒收。各應
執行有期徒刑壹年貳月；扣案如附表三、(一)、(二)所示之物，均沒
收。
未○○、Ｂ○○共同乘他人急迫貸以金錢，而取得與原本顯不相
當之重利，各處有期徒刑捌月，均減為有期徒刑肆月；扣案如附
表三、(一)所示之物，均沒收。又犯如附表二所示之罪，各處如附
表二所示之宣告刑；扣案如附表三、(二)所示之物，均沒收。各應
執行有期徒刑壹年；扣案如附表三、(一)、(二)所示之物，均沒收。
Ａ○○、午○○共同乘他人急迫貸以金錢，而取得與原本顯不相
當之重利，各處有期徒刑肆月，均減為有期徒刑貳月；扣案如附
表三、(一)所示之物，均沒收。又犯如附表二、編號2 至11所示之
罪，各處如附表二、編號2 至11所示之宣告刑；扣案如附表三、
(二)所示之物，均沒收。各應執行有期徒刑玖月；扣案如附表三、
(一)、(二)所示之物，均沒收。
乙○○、Ｌ○○、庚○○、未○○、Ｂ○○、Ａ○○、午○○被
訴違反組織犯罪防制條例部分，均無罪。
乙○○、Ｌ○○、庚○○、未○○、Ｂ○○、Ａ○○、午○○其
餘被訴毀損地○○、Ｊ○○物品部分，均公訴不受理。
    事  實
一、乙○○於民國92年5 月間成立地下錢莊，並於92年底以每月
    新臺幣（下同）6 、7 萬元之薪資聘用Ｌ○○，另分別於93
    年底，以每月3 、4 萬元之薪資聘用庚○○、94年底，以每
    月3 、4 萬元之薪資聘用未○○、95年8 、9 月，以每月3
    、5 萬元之薪資聘用Ｂ○○、95年11月，以每月3 、4 萬元
    之薪資聘用Ａ○○、午○○，7 人共同基於趁他人急迫貸以
    金錢而取得顯不相當重利之犯意聯絡，由乙○○或Ｌ○○、
    Ｂ○○在中國時報、自由時報、蘋果日報廣告版刊登內容為
    「只要一通電話，來電即借、無工作可、銀行拒絕往來，再
    差的條件我們都無所謂、00000000」等之廣告，招覽不特定
    人辦理貸款，並由Ｌ○○、Ｂ○○在位於臺北縣蘆洲市○○
    路31號4 樓之5 之地下錢莊負責接聽客戶撥打之電話，製作
    初步徵信資料後，再通知在臺北縣三重市○○路○ 段30號11
    樓之5 租屋處等候之庚○○、Ａ○○、午○○、未○○等4
    人前往確認客戶身分及資力，再由Ｌ○○、Ｂ○○決定貸款
    金額，而於如附表一所示之時間，趁如附表一所示之Ｆ○○
    等人因生活急迫亟需金錢向彼借款之際，而以如附表一所示
    之年利率，收取與原本顯不相當之利息（被害人、借款日期
    、金額、利息均詳如附表一所載）。嗣如附表二所示之借款
    人於繳付部分期數之利息後，即已無力償還，且避不見面，
    乙○○或夥同Ｌ○○、庚○○、未○○、Ｂ○○，或夥同Ｌ
    ○○、庚○○、未○○、Ｂ○○、Ａ○○、午○○，另各基
    於毀損及恐嚇之犯意聯絡及行為分擔，由Ｌ○○、Ｂ○○或
    通知庚○○、未○○等2 人、或通知庚○○、未○○、Ａ○○、午○○等4 人，於附表二所示之時間、地點、方式，恐
    嚇附表二所示之借款人或其親友出面還款，致使附表二所示
    之人心生畏懼，致生危害於其等之安全，及毀損如附表二所
    示之物。嗣經警獲報後，始循線於96年1 月25日，在臺北縣
    蘆洲市○○路298 巷2 號11樓等處拘獲乙○○等7 人，並扣
    得如附表三所示之物。
二、案經被害人Ｋ○○、寅○○、癸○○、黃○○、巳○○、天
    ○○、玄○○、Ｃ○○、戌○○、Ｇ○○、Ｄ○○、子○○
    、曾嘉雲、卯○○、Ｅ○○、邱素貞、酉○○、丙○○、Ｍ
    ○○○、戊○○、宇○○、己○○、甲○○、洪建華、林守
    正、宙○○、Ｉ○○、Ｆ○○、丁○○、辰○○、辛○○、
    Ｈ○○、Ｊ○○訴由內政部警政署刑事警察局移送臺灣板橋
    地方法院檢察署檢察官偵查起訴。
    理  由
壹、有罪部分（被訴重利、恐嚇、毀損罪部分）：
一、按刑事訴訟法第159 條第1 項雖規定，被告以外之人於審判
    　外之言詞或書面陳述，除法律有規定外，不得作為證據。
    惟同法第159 條之5 第1 、2 項已規定，經當事人於審判程
    序同意作為證據，法院審酌該言詞陳述或書面陳述作成時之
    情況，認為適當者，亦得為證據。當事人、代理人或辯護人
    於法院調查證據時，知有第159 條第1 項不得為證據之情形
    ，而未於言詞辯論終結前聲明異議者，視為有前項之同意（
    指同條第1 項之同意作為證據），此乃第159 條第1 項所容
    許，得作為證據之例外規定之一。經查，本案被告乙○○等
    7 人及辯護人、檢察官於言詞辯論終結前，均未就所調查之
    證據主張有刑事訴訟法第159 條第1 項不得為證據之情形，
    是本案經調查之證據均有證據能力，合先敘明。
二、上揭事實，業據被告乙○○、Ｌ○○、Ｂ○○、庚○○、午
    ○○、Ａ○○、未○○等7 人於本院審理中自白不諱，核與
    告訴人Ｋ○○、丁○○、辰○○、辛○○於警詢及偵查中指
    訴、被害人申○○、蔡金燈、Ｊ○○於警詢及偵查中之指述
    、告訴人寅○○、癸○○、黃○○、巳○○、天○○、玄○○、Ｃ○○、戌○○、Ｇ○○、Ｄ○○、子○○、曾嘉雯、
    Ｆ○○、卯○○、Ｅ○○、邱素貞、酉○○、丙○○、Ｍ○○○、戊○○、宇○○、己○○、甲○○、洪建華、林守正
    、宙○○、Ｉ○○、Ｈ○○、地○○、壬○○○於警詢中指
    訴、被害人吳禎祐、蕭明祥、林杉進、盧正雄於警詢中指述
    之情節相符，並有臺灣新光商業銀行蘆洲分行、第一商業銀
    行板橋分行、第一商業銀行哨船頭分行、第一商業銀行埔墘
    分行、彰化商業銀行板橋分行、臺灣郵政股份有限公司、第
    一商業銀行長泰分行函各1 份、贓物認領保管條21紙、照片
    33張、恐嚇字條3 張、員警蒐證照片30張在卷，及如附表三
    所示之物扣案可稽，足徵被告等7 人之自白與事實相符。本
    案事證明確，被告7 人之重利、恐嚇及毀損犯行均堪予認定
    ，應依法論科。
三、核被告乙○○等7 人如附表一所為，均係犯刑法第344 條之
    重利罪；被告乙○○、Ｌ○○、庚○○、未○○、Ｂ○○等
    5 人如附表二所為，均係犯如附表二所示之罪。被告Ａ○○
    、午○○等2 人如附表二、編號2 至11所為，均係犯如附表
    二、編號2 至11所示之罪。被告乙○○與Ｌ○○、庚○○、
    未○○、Ｂ○○、Ａ○○、午○○各就任職後之重利犯行間
    ；被告乙○○、Ｌ○○、庚○○、未○○、Ｂ○○、Ａ○○
    、午○○等7 人就如附表二、編號2 至11之犯行間；被告乙○○、Ｌ○○、庚○○、未○○、Ｂ○○等5 人如附表二、
    編號1 之犯行間，有犯意聯絡及行為分擔，均為共同正犯。
    按刑事法若干犯罪行為態樣，本質上原具有反覆、延續實行
    之特徵，立法時既予特別歸類，定為犯罪構成要件之行為要
    素，則行為人基於概括之犯意，在密切接近之一定時、地持
    續實行之複次行為，倘依社會通念，於客觀上認為符合一個
    反覆、延續性之行為觀念者，於刑法評價上，即應僅成立一
    罪。學理上所稱「集合犯」之職業性、營業性或收集性等具
    有重複特質之犯罪均屬之，例如經營、從事業務、收集、販
    賣、製造、散布等行為概念者（最高法院95年度台上字第10
    79號、95年度台上字第3937號判決、95年度台上字第4686號
    判決要旨參照），從而，本件被告乙○○等7 人係以在中國
    時報等廣告版刊登借款廣告，乘不特定被害人急迫需款，反
    覆密集對眾多被害人出借款項，以取得與原本顯不相當之重
    利，顯屬職業性犯罪，本質上既具有反覆性，則被告基於概
    括之犯意，在密切接近之一定時間及空間內反覆從事複次重
    利行為，無非從事該職業性犯罪之當然結果，應認均屬包括
    一罪，自無併合論罪可言。公訴人認被告等於95年6 月30日
    前之所犯之重利犯行，係連續犯，應依修正前刑法第56條之
    規定，以1 罪論，並加重其刑，並與95年7 月1 日後之各重
    利犯行分論併罰，容有誤會。被告以一行為同時恐嚇如附表
    二、編號2 至編號6 、編號8 至編號11所示之各被害人，及
    以一行為同時觸犯如附表二、編號1 、2 、5 、8 、10、11
    所示之恐嚇危害安全及毀損2 罪名，均為想像競合犯，各應
    依刑法第55條之規定，以一罪論；公訴人認被告7 人所犯恐
    嚇危害安全及毀損2 罪間，犯意各別，應予分論併罰，洵有
    誤會。公訴人就被告等恐嚇如附表二、編號4 被害人申○○
    部分，認與恐嚇如附表二、編號3 被害人申○○部分係接續
    犯之實質上1 罪關係，而與恐嚇如附表二、編號4 被害人蔡
    金燈部分，應分論併罰（即非想像競合之裁判上1 罪關係）
    ，亦有誤會。另公訴人雖未就被告乙○○、Ｌ○○、庚○○
    、未○○、Ｂ○○等5 人如附表二、編號1 之毀損部分犯行
    起訴，惟檢察官就犯罪事實一部起訴者，其效力及於全部，
    本院自得併予審理，均附此敘明。又被告乙○○等7 人所犯
    附表一所示之重利、附表二所示之各恐嚇危害安全犯行間，
    犯意各別，行為互殊，應予分論併罰。爰審酌被告乙○○等
    7 人年輕力壯，不知謀取正職，竟趁人急迫圖得重利，並以
    暴力討債，並兼衡被告乙○○等7 人之素行、所分擔行為之
    態樣、行為之次數、對於被害人所生之危害及被告等7 人自
    白犯行，且被告等人已當庭免除所有尚未繳清欠款之債務人
    之本金與利息之債務，再被告乙○○亦已代表全體被告匯款
    6,000 元或25,000元等金額予財物被毀損之被害人，此有郵
    政匯票多紙與郵局交寄大宗函件明細1 紙在卷足憑，犯後態
    度良好等一切情狀，各量處如主文所示之刑。末查，被告7
    人為本件如附表一、二所示之重利、恐嚇犯罪之時間均在96
    年4 月24日以前，且所犯之罪並無中華民國96年罪犯減刑條
    例第3 條所列情形，均應依該條例第2 條第1 項第3 款之規
    定，各減其刑期2 分之1 ，並定其減刑後應執行之刑，以資
    懲儆。
四、扣案之如附表三、(一)所示之物，係共同被告乙○○等人所有
    ，且為供本件重利犯罪所用或所得之物；扣案之如附表三、
    (二)所示之物，係共同被告乙○○等人所有，且為供本件恐嚇
    危害安全犯罪所用之物，爰依刑法第38條第1 項第2 款、第
    3 款之規定宣告沒收。另扣案如附表三、(三)所示之物，係被
    害人等供貸款之擔保，仍得依法請求返還，其所有權並不屬
    於被告。或與本案無關；而扣案如附表三、(四)所示之物，已
    經警方發還各被害人，爰不併予宣告沒收，併此敘明。
貳、無罪部分（被訴違反組織犯罪防制條例）：
一、公訴意旨略以：被告乙○○（綽號「正哥」）自民國93年間
    起，成立以破壞社會秩序、危害他人生命、身體、自由、財
    產等犯罪為宗旨之犯罪組織，復對外招募幫派成員Ｌ○○（
    綽號「阿義」）、Ｂ○○（綽號「成哥」）、庚○○（綽號
    「阿國」）、Ａ○○（綽號「阿忠」）、午○○（綽號「阿
    寶」）、未○○（綽號「阿傑」）等6 人，有固定成員及內
    部管理結構，且為逞其犯罪惡行，平日糾眾以從事重利、暴
    力討債等具有集團性、常習性、暴力性及脅迫性之犯罪活動
    。該集團復於95年間，依乙○○指示分別在臺北縣蘆洲市○○路31號4 樓之5 成立指揮總部及在臺北縣三重市○○路○
    段30號11樓之5 （A 室）成立外務間，由Ｌ○○、Ａ○○2
    人在指揮部以電話聯繫外務間成員放款予客人，並使用暴力
    手段催討債務，而庚○○、陳志峰、Ａ○○及午○○等人4
    人則在外務間等候指揮部指示，貸予款項予客人，並以潑油
    漆、灑冥紙、黏三秒膠等暴力手段威嚇他人還款，Ｌ○○並
    定時整理所有放款、收款等帳冊資料及資金向乙○○報告，
    而從事如附表一、二所示之重利及暴力討債等不法行為，因
    認被告乙○○涉違反組織犯罪防制條例第3 條第1 項前段之
    罪嫌；被告Ｌ○○、Ｂ○○、庚○○、Ａ○○、午○○、未
    ○○等6 人涉違反組織犯罪防制條例第3 條第1 項後段之罪
    嫌。
二、按犯罪事實應依證據認定之，無證據不得認定犯罪事實，刑
    事訴訟法第154 條第2 項定有明文。又事實之認定，應憑證
    據，如未能發現相當證據，或證據不足以證明，自不能以推
    測或擬制之方法，為裁判基礎（最高法院40年臺上字第86號
    判例參照）；認定不利於被告之事實，須依積極證據，苟積
    極證據不足為不利於被告之事實認定時，即應為有利於被告
    之認定，更不必有何有利之證據（最高法院30年上字第816
    號判例參照）；且認定犯罪事實，所憑之證據，無論直接或
    間接證據，其為訴訟上之證明，須於通常一般之人均不致有
    所懷疑，而得確信其為真實之程序者，始得據之為有罪之認
    定，倘其證明尚未達到此一程度，而有合理性懷疑之存在時
    ，即無從為有罪之認定（最高法院76年台上字第4986號判例
    參照）。次按刑事訴訟法第161 條已於91年2 月8 日修正公
    布，其第一項規定：檢察官就被告犯罪事實，應負舉證責任
    ，並指出證明之方法。因此，檢察官對於起訴之犯罪事實，
    應負提出證據及說服之實質舉證責任。倘其所提出之證據，
    不足為被告有罪之積極證明，或其指出證明之方法，無從說
    服法院以形成被告有罪之心證，基於無罪推定之原則，自應
    為被告無罪判決之諭知（最高法院92年台上字第128 號判例
    參照）。
三、公訴人認被告乙○○等7 人涉犯上開組織犯罪防制條例犯行
    ，無非係以被告乙○○等7 人犯有前開重利、毀損、恐嚇之
    有罪部分之犯行為其論據。
四、訊據被告乙○○堅決否認有何主持、操縱、指揮犯罪組織犯
    行，辯稱：伊並未主持、操縱、指揮Ｌ○○等人從事犯罪行
    為等語。被告Ｌ○○等6 人則均堅詞否認參與犯罪組織，均
    辯稱：伊等並未參與任何犯罪組織等語。
五、經查：
(一)、按組織犯罪防制條例第12條第1 項中段規定：「訊問證人之
    筆錄，以在檢察官或法官面前作成，並經踐行刑事訴訟法所
    定訊問證人之程序者為限，始得採為證據」，此為刑事訴訟
    證據能力之特別規定，且較92年2 月6 日修正公布，同年9
    月1 日施行之刑事訴訟法證據章有關傳聞法則之規定更為嚴
    謹，自應優先適用。依上開規定，證人於警詢時之陳述，於
    違反組織犯罪防制條例案件，即絕對不具證據能力，無修正
    後刑事訴訟法第159 條之2 及第159 條之3 規定之適用，不
    得採為判決基礎（最高法院94年度台上字第2221號、95年度
    台上字第3480號判決參照），故告訴人寅○○等人於警詢中
    之陳述，於違反組織犯罪防制條例案件，即絕對不具證據能
    力，無修正後刑事訴訟法第159 條之2 及第159 條之3 規定
    之適用，不得採為判決基礎。
(二)、次按組織犯罪防制條例第2 條規定：「本條例所稱之犯罪組
    織，係指3 人以上，有內部管理結構，以犯罪為宗旨，或以
    其成員從事犯罪活動，具有集團性、常習性及脅迫性或暴力
    性之組織」。自集團性而言，除應要有3 人以上之外，該組
    織須有內部管理結構，主持人與成員間應有層級之分，且組
    織本身亦不應因主持人或其他管理人或成員之更換而有所異
    同；自常習性而言，該組織之存續在時間上具有永久性，且
    並非為某一特定犯罪，或某特定人士而組成。再按依司法院
    大法官會議釋字第556 號解釋意旨，組織犯罪防制條例第3
    條第1 項及第2 項所稱之參與犯罪組織，指加入犯罪組織成
    為組織之成員，至其行為是否仍在繼續中，則以其有無持續
    參加組織活動或保持聯絡為斷，此項犯罪行為依法應由代表
    國家追訴犯罪之檢察官負舉證責任。本件檢察官起訴認被告
    乙○○於93年間涉有發起、主持、操縱或指揮犯罪組織之情
    事，惟如事實欄所述，被告等5 人於93年間尚未加入該地下
    錢莊，係分別於94年、95年才加入該地下錢莊，則93年間該
    地下錢莊成員僅有被告乙○○及Ｌ○○2 人，尚未達組織犯
    罪防制條例第2 條規定犯罪組織，要有3 人以上之構成要件
    ，且對於其於何地，共同決議組織犯罪集團？又以如何之方
    式組成該犯罪組織，其內部管理之結構為何？該組織之內部
    管理結構中，有關主持人或其他管理人或成員更換時，究竟
    有如何之替代約定，是否因組織管理人或成員之更替而出現
    異同？苟為首之乙○○無從領導時，該組織是否繼續存在，
    而具有永久性？入會人員之入會儀式、幫規為何？等等事項
    ，均攸關該組織是否符合組織犯罪防制條例所指之犯罪組織
    ，檢察官均未舉證以實其說。何況被告Ｂ○○供稱：「我自
    95年7 月或8 月進入該地下錢莊工作．．．」、「乙○○帶
    我至該地工作，並未帶我見任何人，他帶我至該地下錢莊總
    部後，就直接叫我在那裡上班。」等語。被告未○○於警詢
    中供稱：「（你們公司如何吸收招募成員？）公司是以刊登
    報紙徵外務之廣告，等有人應徵後，庚○○就誘以高薪，並
    會告知來應徵之人從事的是地下錢莊與暴力討債工作，會留
    下來工作者，多半是缺錢的人。」等語。被告Ｌ○○於警詢
    中供稱：「我是於92年底進入該公司工作，目前月薪約6萬
    元。我自行看報紙廣告應徵的，無人介紹。」、「我們是在
    報紙刊登廣告招攬生意。」等語，被告午○○於警詢中供稱
    ：「我於95年11月初看中國時報分類廣告，前往該放款集團
    應徵後，由庚○○錄取我，每個月月薪新臺幣3 萬元．．．
    」等語。被告庚○○於警詢中供稱：「我於93年底擔任此工
    作，月薪新臺幣4 萬元起跳，以做放款給不特定人作為業績
    ，達成每筆放款交易，可抽利息1 成作為業績獎金．．．」
    、「（你們公司如何吸收招募成員？）公司是以刊登報紙徵
    外務之廣告，等有人應徵後，我們就誘以高薪，並會告知來
    應徵之人從事的是地下錢莊與暴力討債工作，會留下來工作
    者，多半是缺錢的人。」等語。被告Ａ○○於警詢中供稱：
    「我是向綽號『阿國』（庚○○）支領薪資，於95年11月初
    至今，每月薪水新臺幣3 萬元至3 萬5 千元。」等語（見臺
    灣板橋地方法院檢察署96年度偵字第8138號偵查卷第36頁、
    第45頁、第67頁、第81頁、第108 頁、第109 頁、第119 頁
    ），依被告Ｌ○○等6 人之上開供詞，僅能證明被告Ｌ○○
    等6 人係分別受僱於被告乙○○所經營之地下錢莊，但並無
    法證明被告Ｌ○○等6 人確實有參與犯罪組織，而依上開大
    法官會議解釋意旨，仍應依積極證據認定被告Ｌ○○等6人
    是否確有參加本件之犯罪組織，及參與犯罪組織之時間，或
    其等加入時有無經由特定之入會儀式等犯罪構成要件，檢察
    官亦未舉證以實其說，是難以此逕認被告乙○○即為犯罪組
    織之首腦，其餘被告Ｌ○○等6 人則為犯罪組織之成員。又
    公訴人雖提出被告乙○○等7 人為附表一、二所示之重利、
    恐嚇犯行之證據，然而，依卷內事證，顯無證據證明被告乙○○等7 人確有舉行相關儀式，公布幫規、戒條，設置內部
    管理結構，並無從確定其有歸屬性、指揮性或從屬性，尤其
    附表一之重利犯行，並非係被告等7 人脅迫附表一之被害人
    借貸，而附表二之恐嚇罪部分，均係因債務糾紛而起，從而
    ，雖犯案人數或有多數，然此係因特定事件、為特定人即被
    告乙○○而共同參與而已，與組織犯罪須具集團性、常習性
    、暴力性，尚屬有間。
六、綜上所述，公訴人所舉之事證尚無法證明被告7 人涉犯組織
    犯罪防制條例罪嫌。此外，復查無其他積極、確切之證據足
    資證明被告7 人確有組織犯罪防制條例之犯行，本件既不能
    證明被告7 人有組織犯罪防制條例之犯罪，即應就被告7 人
    違反組織犯罪防制條例部分為無罪之諭知，以昭審慎。
參、公訴不受理部分（被訴毀損地○○、Ｊ○○物品）：
一、公訴意旨略以：被告乙○○等7 人為如附表二、編號7 、9
    之毀損犯行，因認被告乙○○等7 人涉犯刑法第354 條之毀
    損罪嫌等語。
二、按告訴乃論之罪，告訴人於第一審辯論終結前得撤回其告訴
    ；又告訴乃論之罪，未經告訴，或其告訴經撤回者，應諭知
    不受理之判決，刑事訴訟法第238 條第1 項、第303 條第3
    款分別定有明文。
三、本件告訴人Ｊ○○告訴被告乙○○等7 人毀損案件，起訴書
    認被告係觸犯刑法第354 條之罪，依同法第357 條之規定，
    須告訴乃論。經查，告訴人Ｊ○○已於偵查中以言詞撤回毀
    損之告訴，並記明筆錄，有96年3 月2 日訊問筆錄1 份在卷
    可憑（見同署96年度偵字第2996號偵查卷壹、第231 頁）。
    另被害人地○○於警詢中並未提出任何之告訴（見上開96年
    度偵字第8138號偵查卷第295 頁至第297 頁），公訴人認被
    告乙○○等7 人如附表二、編號7 、9 之毀損已經告訴人Ｊ
    ○○、地○○提起告訴，容有誤認，因公訴人認與起訴，且
    論罪科刑部分應分論併罰，揆諸首開說明，就如附表二、編
    號7 、9 之毀損部分，應諭知不受理之判決。
據上論斷，應依刑事訴訟法第299 條第1 項前段、第301 條第1
項、第303 條第3 款，刑法第28條、第305 條、第344 條、第35
4 條、第55條、第51條第5 款、第38條第1 項第2 款、第3 款，
中華民國九十六年罪犯減刑條例第2 條第2 項第3 款、第7 條，
判決如主文。
本案經檢察官郭季青到庭執行職務。
中　　華　　民　　國　　96　　年　　11　　月　　30　　日
              刑事第十九庭   審判長 法　官　許必奇
                                    法　官　鄧雅心
                                    法　官　曾正耀
以上正本證明與原本無異
如不服本判決應於送達後10日內向本院提出上訴狀（須附繕本）
　　　                              書記官　陳淑怡
中　　華　　民　　國　　96　　年　　11　　月　　30　　日
附錄本案論罪科刑法條全文：
刑法第344條
乘他人急迫、輕率或無經驗貸以金錢或其他物品，而取得與原本
顯不相當之重利者，處一年以下有期徒刑、拘役或科或併科一千
元以下罰金。
刑法第305條
以加害生命、身體、自由、名譽、財產之事，恐嚇他人致生危害
於安全者，處2 年以下有期徒刑、拘役或3 百元以下罰金。
刑法第354條
毀棄、損壞前2 條以外之他人之物或致令不堪用，足以生損害於
公眾或他人者，處2 年以下有期徒刑、拘役或5 百元以下罰金。
附表一
┌──┬───┬─────┬──────┬───────┬────┐
│編號│被害人│借貸時間  │借貸金額    │利息          │擔保物品│
├──┼───┼─────┼──────┼───────┼────┤
│ 1  │Ｆ○○│93年間某日│10萬元（實拿│10天1 期，1 期│本票、借│
│    │      │          │8萬5000元） │利息15000 元，│據      │
│    │      │          │            │相當於年息百分│        │
│    │      │          │            │之635 。      │        │
├──┼───┼─────┼──────┼───────┼────┤
│ 2  │寅○○│93年1月26 │10萬元（實拿│10天1期，1期利│身分證影│
│    │      │日        │8萬元）     │息2 萬元，相當│本、本票│
│    │      │          │            │於年息百分之90│、借據  │
│    │      │          │            │0。           │        │
├──┼───┼─────┼──────┼───────┼────┤
│ 3  │癸○○│93年10月21│3萬5000元（ │10天1期，1期利│機車駕照│
│    │      │日        │實拿3萬2450 │息2550元，相當│、現金保│
│    │      │          │元）        │於年息百分之28│管條、本│
│    │      │          │            │3。           │票、借據│
├──┼───┼─────┼──────┼───────┼────┤
│ 4  │黃○○│94年3月7日│1萬5000元（ │7天1期，1期利 │機車駕照│
│    │      │          │實拿1萬1000 │息4000元，相當│、借據  │
│    │      │          │元）        │於年息百分之18│        │
│    │      │          │            │70。          │        │
├──┼───┼─────┼──────┼───────┼────┤
│ 5  │吳禎祐│94年年中某│1萬元（實拿 │先扣利息2000元│身分證、│
│    │      │日        │8000元）    │，其後7 天1 期│借據、本│
│    │      │          │            │，1 期利息1500│票      │
│    │      │          │            │元，相當於年息│        │
│    │      │          │            │百分之900至960│        │
│    │      │          │            │。            │        │
├──┼───┼─────┼──────┼───────┼────┤
│ 6  │巳○○│94年8月初 │1萬元（實拿 │10天1期，1期利│身分證、│
│    │      │某日      │7000元）    │息3000元，相當│本票    │
│    │      │          │            │於年息百分之15│        │
│    │      │          │            │43。          │        │
├──┼───┼─────┼──────┼───────┼────┤
│ 7  │蕭明祥│94年9月間 │2萬5000元（ │先扣利息6000元│身分證影│
│    │      │某日      │實拿1萬9000 │，10天1 期，其│本、本票│
│    │      │          │元）        │後1 期利息5000│        │
│    │      │          │            │元，相當於年息│        │
│    │      │          │            │百分之947 至11│        │
│    │      │          │            │37。          │        │
├──┼───┼─────┼──────┼───────┼────┤
│ 8  │天○○│94年11月11│2萬元（實拿1│先扣利息5000元│身分證影│
│    │      │日        │萬5000元）  │，其後10天1 期│本、本票│
│    │      │          │            │，1 期利息4000│        │
│    │      │          │            │元，相當於年息│        │
│    │      │          │            │960 至1200。  │        │
├──┼───┼─────┼──────┼───────┼────┤
│ 9  │玄○○│95年2、3月│1萬5000元（ │10天1期，1期利│大貨車駕│
│    │      │上旬      │實拿1萬2000 │息3000元，相當│照及借據│
│    │      │          │元）        │於年息900。   │        │
├──┼───┼─────┼──────┼───────┼────┤
│ 10 │Ｃ○○│95年4月下 │1萬元（實拿 │10天1期，1期利│機車駕照│
│    │      │旬某日    │7000元）    │息3000元，相當│、本票、│
│    │      │          │            │於年息1543。  │電視遊樂│
│    │      │          │            │              │器XBOX  │
├──┼───┼─────┼──────┼───────┼────┤
│ 11 │戌○○│95年年中某│2萬元（實拿1│先扣利息5000元│身分證、│
│    │      │日        │萬5000元）  │、其後10天1 期│本票    │
│    │      │          │            │，1 期利息4000│        │
│    │      │          │            │元，相當於年息│        │
│    │      │          │            │960至1200 。  │        │
├──┼───┼─────┼──────┼───────┼────┤
│ 12 │Ｇ○○│95年6 、7 │3萬元（實拿2│10天1期，1期利│身分證、│
│    │      │月間某日  │萬4000元）  │息6000元，相當│本票    │
│    │      │          │            │於年息900。   │        │
├──┼───┼─────┼──────┼───────┼────┤
│ 13 │林杉進│95年6月間 │2萬元（實拿1│10天1期，1期利│本票    │
│    │      │某日      │萬8000元）  │息2000元，相當│        │
│    │      │          │            │於年息百分之40│        │
│    │      │          │            │0。           │        │
├──┼───┼─────┼──────┼───────┼────┤
│ 14 │Ｋ○○│95年7月24 │4萬元（實拿3│先扣利息7000元│        │
│    │      │日        │萬3000元）  │，其後10天1 期│        │
│    │      │          │            │，1 期利息6000│        │
│    │      │          │            │元，相當於年息│        │
│    │      │          │            │百分之655 至76│        │
│    │      │          │            │4。           │        │
├──┼───┼─────┼──────┼───────┼────┤
│ 15 │Ｄ○○│95年7月26 │5萬元（實拿4│10天1期，1期利│身分證、│
│    │      │日        │萬元）      │息1 萬元，相當│、保管條│
│    │      │          │            │於年息百分之90│、本票  │
│    │      │          │            │0。           │        │
├──┼───┼─────┼──────┼───────┼────┤
│ 16 │子○○│95年9月初 │1萬元（實拿 │10天1期，1期利│機車駕照│
│    │      │某日      │8500元）    │息1500元，相當│、本票  │
│    │      │          │            │於年息百分之63│        │
│    │      │          │            │5。           │        │
├──┼───┼─────┼──────┼───────┼────┤
│ 17 │曾嘉雯│95年9月1日│4萬元（實拿 │7天1期，1期利 │本票    │
│    │      │          │36000元）   │息4000元，相當│        │
│    │      │          │            │於年息571。   │        │
│    │      │          │            │              │        │
│    │      │          │            │              │        │
├──┼───┼─────┼──────┼───────┼────┤
│ 18 │地○○│95年9月13 │2萬5000元（ │10天1期，1期利│        │
│    │      │日        │實拿2萬1250 │息3750元，相當│        │
│    │      │          │元）        │於年息635。   │        │
├──┼───┼─────┼──────┼───────┼────┤
│ 19 │卯○○│95年9月中 │1萬元（實拿 │10天1期，1期利│身分證影│
│    │      │旬某日    │7000元）    │息3000元，相當│本、鑰匙│
│    │      │          │            │於年息1543。  │、本票  │
├──┼───┼─────┼──────┼───────┼────┤
│ 20 │陳美蘭│95年11月間│2 萬元（實拿│10天1期，1期利│        │
│    │      │某日      │16000元）   │息4000元，相當│        │
│    │      │          │            │於年息900。   │        │
├──┼───┼─────┼──────┼───────┼────┤
│ 21 │林晴惠│95年11月間│2 萬5000元（│利息5000元，相│        │
│    │      │某日      │實拿2萬元） │當於年息百分之│        │
│    │      │          │            │900。         │        │
├──┼───┼─────┼──────┼───────┼────┤
│ 22 │Ｅ○○│95年11月3 │3萬元（實拿2│10天1期，1期利│身分證、│
│    │      │日        │萬4000元）  │息6000元，相當│本票    │
│    │      │          │            │於年息百分之90│        │
│    │      │          │            │0。           │        │
├──┼───┼─────┼──────┼───────┼────┤
│ 23 │邱素貞│95年11月6 │3萬元（實拿2│第1 期利息7000│身分證、│
│    │      │日        │萬3000元）  │元先扣，其後10│本票    │
│    │      │          │            │天1 期，1 期利│        │
│    │      │          │            │息6000元，相當│        │
│    │      │          │            │於年息百分之93│        │
│    │      │          │            │9 至1096。    │        │
├──┼───┼─────┼──────┼───────┼────┤
│ 24 │酉○○│95年11月中│2萬元（實拿1│10天1期，1期利│身分證、│
│    │      │旬某日    │萬7000元）  │息3000元，相當│本票    │
│    │      │          │            │於年息百分之63│        │
│    │      │          │            │5。           │        │
├──┼───┼─────┼──────┼───────┼────┤
│ 25 │丙○○│95年11月18│3萬元（實拿2│10天1期，1期利│身分證影│
│    │      │日        │萬4000元）  │息6000元，相當│本、鑰匙│
│    │      │          │            │於年息百分之90│、本票  │
│    │      │          │            │0。           │        │
├──┼───┼─────┼──────┼───────┼────┤
│ 26 │詹信田│95年12月間│2 萬元（實拿│10天1期，1期利│        │
│    │      │某日      │1萬7000元） │息3000元，相當│        │
│    │      │          │            │於年息百分之63│        │
│    │      │          │            │5 。          │        │
├──┼───┼─────┼──────┼───────┼────┤
│ 27 │簡黃文│95年12月初│3萬元（實拿2│10天1期，1期利│本票、身│
│    │琳    │某日      │萬5500元）  │息4500元，相當│分證    │
│    │      │          │            │於年息百分之63│        │
│    │      │          │            │5 。          │        │
├──┼───┼─────┼──────┼───────┼────┤
│ 28 │戊○○│95年12月初│1萬5000元（ │10天1期，1期利│身分證、│
│    │      │某日      │實拿1萬2150 │息2850元，相當│本票    │
│    │      │          │元）        │於年息百分之84│        │
│    │      │          │            │4。           │        │
├──┼───┼─────┼──────┼───────┼────┤
│ 29 │宇○○│95年12月初│10萬元（實拿│10天1期，1期利│本票、身│
│    │      │某日      │7萬9000元） │息2 萬1000元，│分證影本│
│    │      │          │            │相當於年息百分│        │
│    │      │          │            │之957。       │        │
├──┼───┼─────┼──────┼───────┼────┤
│ 30 │盧正雄│96年1月間 │1萬5000元（ │先扣第1 期利息│本票    │
│    │      │某日      │實拿1萬2000 │3000元，其後10│        │
│    │      │          │元）        │天1 期，1 期利│        │
│    │      │          │            │息2300元，相當│        │
│    │      │          │            │於年息百分之69│        │
│    │      │          │            │0至900。      │        │
├──┼───┼─────┼──────┼───────┼────┤
│ 31 │己○○│96年1月2日│6萬元（實拿5│先扣第1 期利息│護照、本│
│    │      │          │萬元）      │1 萬元，其後10│票      │
│    │      │          │            │天1 期，1 期利│        │
│    │      │          │            │息9000元，相當│        │
│    │      │          │            │於年息百分之64│        │
│    │      │          │            │8 至720。     │        │
├──┼───┼─────┼──────┼───────┼────┤
│ 32 │甲○○│96年1月4日│3萬元（實拿2│10天1期，1期利│本票、汽│
│    │      │          │萬5500元）  │息4500元，相當│車駕照  │
│    │      │          │            │於年息百分之63│        │
│    │      │          │            │5。           │        │
├──┼───┼─────┼──────┼───────┼────┤
│ 33 │洪建華│96年1月5日│4萬元（實拿3│10天1期，1期利│身分證影│
│    │      │          │萬5000元）  │息5000元，第4 │本、門鎖│
│    │      │          │            │期起利息6800元│晶片卡、│
│    │      │          │            │，相當於年息百│本票    │
│    │      │          │            │分之514 至699 │        │
│    │      │          │            │。            │        │
├──┼───┼─────┼──────┼───────┼────┤
│ 34 │丑○○│96年1月11 │3萬元（實拿2│10天1期，1期利│機車駕照│
│    │      │日        │萬4000元）  │息6000元，相當│、行照、│
│    │      │          │            │於年息百分之90│鑰匙、本│
│    │      │          │            │0。           │票      │
│    │      │          │            │              │        │
├──┼───┼─────┼──────┼───────┼────┤
│ 35 │宙○○│96年1月12 │2萬元（實拿1│10天1期，1期利│身分證影│
│    │      │日        │萬6000元）  │息4000元，相當│本、本票│
│    │      │          │            │於年息百分之90│        │
│    │      │          │            │0。           │        │
├──┼───┼─────┼──────┼───────┼────┤
│ 36 │Ｉ○○│96年1月15 │2萬元（實拿1│7天1期，1期利 │本票、身│
│    │      │日        │萬5000元）  │息5000元，相當│分證    │
│    │      │          │            │於年息百分之17│        │
│    │      │          │            │14。          │        │
└──┴───┴─────┴──────┴───────┴────┘
附表二
┌──┬───┬────┬───────┬────────────┬────┬───────┐
│編號│被害人│時間    │地點          │恐嚇及毀損方式          │論罪法條│宣告刑        │
├──┼───┼────┼───────┼────────────┼────┼───────┤
│ 1  │Ｆ○○│95年10月│臺北縣新店市建│接續至Ｆ○○住處大門潑油│刑法第30│乙○○、Ｌ○○│
│    │      │3日     │國路100號住處 │漆及將三秒膠灌入大門門鎖│5 條之恐│、Ｂ○○、李堅│
│    │      ├────┼───────┤，以破壞大門，並撥打電話│嚇危害安│安、未○○共同│
│    │      │95年10月│臺北縣新店市建│予Ｆ○○恐嚇稱：「不還錢│全罪及同│以加害生命、身│
│    │      │3日17時 │國路118 號戶籍│就要對你及你家人不利」等│法第354 │體、自由、財產│
│    │      │許      │地            │語，致Ｆ○○心生畏懼，足│條之毀損│之事，恐嚇他人│
│    │      │        │              │生損害於其生命、身體、自│罪。    │致生危害於安全│
│    │      │        │              │由、財產之安全（告訴人已│        │，各處有期徒刑│
│    │      │        │              │提起毀損告訴，起訴書誤認│        │貳月，減為有期│
│    │      │        │              │毀損部分未據告訴；另楊家│        │徒刑壹月。扣案│
│    │      │        │              │豪、午○○尚未到職，未參│        │如附表三、(二)所│
│    │      │        │              │與）。                  │        │示之物，均沒收│
│    │      │        │              │                        │        │。            │
├──┼───┼────┼───────┼────────────┼────┼───────┤
│ 2  │辰○○│95年11月│臺北縣新莊市龍│至辰○○住處1 樓大門潑油│刑法第30│乙○○、Ｌ○○│
│    │（借款│初某日  │安路254巷7號3 │漆、灑冥紙，及以三秒膠灌│5 條之恐│、Ｂ○○、李堅│
│    │人陳巧│        │樓樓下及樓梯間│入大門門鎖，並張貼記載：│嚇危害安│安、未○○、楊│
│    │芝之婆│        │              │「欠債快還，否則會有更嚴│全罪及同│家豪、午○○共│
│    │婆）、│        │              │重後果」等語之紙條，致邱│法第354 │同以加害生命、│
│    │陳巧芝│        │              │翠屏、陳巧芝心生畏懼，足│條之毀損│身體、自由、財│
│    │      │        │              │生損害於其生命、身體、自│罪。    │產之事，恐嚇他│
│    │      │        │              │由、財產之安全。        │        │人致生危害於安│
│    │      │        │              │                        │        │全，各處有期徒│
│    │      │        │              │                        │        │刑貳月，減為有│
│    │      │        │              │                        │        │期徒刑壹月。扣│
│    │      │        │              │                        │        │案如附表三、(二)│
│    │      │        │              │                        │        │所示之物，均沒│
│    │      │        │              │                        │        │收。          │
├──┼───┼────┼───────┼────────────┼────┼───────┤
│ 3  │申○○│95年11月│臺北市大同區重│該處大門潑油漆、灑冥紙，│刑法第30│乙○○、Ｌ○○│
│    │（借款│7日8時30│慶北路2段70巷 │並張貼記載：「陳美蘭欠債│5 條之恐│、Ｂ○○、李堅│
│    │人陳美│分許    │15號          │不還，速與本公司聯絡處理│嚇危害安│安、未○○、楊│
│    │蘭之姐│        │              │，否則後果自行負責。陳，│全罪。  │家豪、午○○共│
│    │）、陳│        │              │0000000000」等語之紙條，│        │同以加害生命、│
│    │美蘭  │        │              │致申○○、陳美蘭心生畏懼│        │身體、自由、財│
│    │      │        │              │，足生損害於其生命、身體│        │產之事，恐嚇他│
│    │      │        │              │、自由、財產之安全。（毀│        │人致生危害於安│
│    │      │        │              │損部分未據告訴）        │        │全，各處有期徒│
│    │      │        │              │                        │        │刑貳月，減為有│
│    │      │        │              │                        │        │期徒刑壹月。扣│
│    │      │        │              │                        │        │案如附表三、(二)│
│    │      │        │              │                        │        │所示之物，均沒│
│    │      │        │              │                        │        │收。          │
├──┼───┼────┼───────┼────────────┼────┼───────┤
│ 4  │申○○│95年11月│臺北市大同區重│於95年11月17日某時，向陳│刑法第30│乙○○、Ｌ○○│
│    │（借款│17日某時│慶北路2段70巷 │杏娟恐嚇稱「這筆錢你是否│5 條之恐│、Ｂ○○、李堅│
│    │人陳美│、同月21│15號、13號    │要處理，如不處理，我就要│嚇危害安│安、未○○、楊│
│    │蘭之姐│日某時許│              │回報給我公司，後果自己負│全罪。  │家豪、午○○共│
│    │）、蔡│        │              │責」等語，並接續於同月21│        │同以加害生命、│
│    │金燈（│        │              │日至申○○住處大門潑油漆│        │身體、自由、財│
│    │申○○│        │              │、灑冥紙、及至申○○鄰居│        │產之事，恐嚇他│
│    │之鄰居│        │              │蔡金燈（門牌號碼13號）住│        │人致生危害於安│
│    │）    │        │              │處大門及停於門前之車號64│        │全，各處有期徒│
│    │      │        │              │12 -EM號自用小客車潑油漆│        │刑貳月，減為有│
│    │      │        │              │，致申○○、蔡金燈心生畏│        │期徒刑壹月。扣│
│    │      │        │              │懼，足生損害於其生命、身│        │案如附表三、(二)│
│    │      │        │              │體、自由、財產之安全（毀│        │所示之物，均沒│
│    │      │        │              │損部分未據告訴，或於偵查│        │收。          │
│    │      │        │              │中撤回告訴）。          │        │              │
├──┼───┼────┼───────┼────────────┼────┼───────┤
│ 5  │Ｊ○○│95年11月│臺北縣新莊市民│在該處大門潑灑油漆，並留│刑法第30│乙○○、Ｌ○○│
│    │（借款│21 日6時│安西路150巷3號│有記載：「Ｊ○○、Ｋ○○│5 條之恐│、Ｂ○○、李堅│
│    │人賴裕│30分許  │之安安幼稚園  │欠債不還，速與本公司聯絡│嚇危害安│安、未○○、楊│
│    │繡之姐│        │              │，處理，否則搞到雞犬不寧│全罪及同│家豪、午○○共│
│    │）、賴│        │              │、0000000000」等語之紙條│法第354 │同以加害生命、│
│    │裕繡、│        │              │，致Ｊ○○、Ｋ○○、蔡永│條之毀損│身體、自由、財│
│    │Ｈ○○│        │              │茂心生畏懼，足生損害於其│罪。    │產之事，恐嚇他│
│    │（幼稚│        │              │生命、身體、自由、財產之│        │人致生危害於安│
│    │園負責│        │              │安全。                  │        │全，各處有期徒│
│    │人）  │        │              │                        │        │刑貳月，減為有│
│    │      │        │              │                        │        │期徒刑壹月。扣│
│    │      │        │              │                        │        │案如附表三、(二)│
│    │      │        │              │                        │        │所示之物，均沒│
│    │      │        │              │                        │        │收。          │
├──┼───┼────┼───────┼────────────┼────┼───────┤
│ 6  │丁○○│95年11月│臺北縣三重市重│在該處大門及其胞弟所有之│刑法第30│乙○○、Ｌ○○│
│    │（借款│21日凌晨│安街30巷1弄2號│自小客車潑油漆、灑冥紙，│5 條之恐│、Ｂ○○、李堅│
│    │人林晴│某時許  │1樓           │且以鐵釘釘住大門鑰匙孔，│嚇危害安│安、未○○、楊│
│    │惠之母│        │              │並張貼記載：「林晴惠速與│全罪。  │家豪、午○○共│
│    │）、林│        │              │本公司聯絡處理，否則後果│        │同以加害生命、│
│    │晴惠  │        │              │自行負責，邱，0000000000│        │身體、自由、財│
│    │      │        │              │」等語之紙條，致丁○○、│        │產之事，恐嚇他│
│    │      │        │              │林晴惠心生畏懼，足生損害│        │人致生危害於安│
│    │      │        │              │於其生命、身體、自由、財│        │全，各處有期徒│
│    │      │        │              │產之安全（毀損部分未據告│        │刑貳月，減為有│
│    │      │        │              │訴）。                  │        │期徒刑壹月。扣│
│    │      │        │              │                        │        │案如附表三、(二)│
│    │      │        │              │                        │        │所示之物，均沒│
│    │      │        │              │                        │        │收。          │
├──┼───┼────┼───────┼────────────┼────┼───────┤
│ 7  │地○○│95年11月│臺北縣土城市清│在該處樓梯間潑灑油漆，並│刑法第30│乙○○、Ｌ○○│
│    │      │21日中午│水路278巷7弄3 │以三秒膠灌入該址大門，且│5 條之恐│、Ｂ○○、李堅│
│    │      │某時許  │號4樓         │張貼記載「地○○，最後警│嚇危害安│安、未○○、楊│
│    │      │        │              │告，公司給你方便不要當隨│全罪。  │家豪、午○○共│
│    │      │        │              │便，繳息最好正常，否則後│        │同以加害生命、│
│    │      │        │              │果有多嚴重，你可以試試看│        │身體、自由、財│
│    │      │        │              │，自己注意，速回電，陳，│        │產之事，恐嚇他│
│    │      │        │              │0000000000」等語之紙條，│        │人致生危害於安│
│    │      │        │              │致地○○心生畏懼，足生損│        │全，各處有期徒│
│    │      │        │              │害於其生命、身體、自由、│        │刑貳月，減為有│
│    │      │        │              │財產之安全。（毀損部分未│        │期徒刑壹月。扣│
│    │      │        │              │據告訴，公訴人誤認已提起│        │所示之物，均沒│
│    │      │        │              │告訴）。                │        │收。          │
├──┼───┼────┼───────┼────────────┼────┼───────┤
│ 8  │沈詹鑾│95年12月│臺北市萬華區萬│該處大門潑灑油漆並以三秒│刑法第30│乙○○、Ｌ○○│
│    │英（借│6日6時許│大路486巷28弄 │膠灌入大門門鎖，且張貼記│5 條之恐│、Ｂ○○、李堅│
│    │款人詹│        │37號5樓       │載：「詹鑾英、詹信田速與│嚇危害安│安、未○○、楊│
│    │信田之│        │              │本公司聯絡處理，否則後果│全罪及同│家豪、午○○共│
│    │姐，起│        │              │自行負責」等語之紙條，致│法第354 │同以加害生命、│
│    │訴書誤│        │              │壬○○○、詹信田心生畏懼│條之毀損│身體、自由、財│
│    │載為詹│        │              │，足生損害於其生命、身體│罪。    │產之事，恐嚇他│
│    │鑾英）│        │              │、自由、財產之安全。    │        │人致生危害於安│
│    │、詹信│        │              │                        │        │全，各處有期徒│
│    │田    │        │              │                        │        │刑貳月，減為有│
│    │      │        │              │                        │        │期徒刑壹月。扣│
│    │      │        │              │                        │        │案如附表三、(二)│
│    │      │        │              │                        │        │所示之物，均沒│
│    │      │        │              │                        │        │收。          │
├──┼───┼────┼───────┼────────────┼────┼───────┤
│ 9  │Ｊ○○│95年12月│臺北縣新莊市豐│在該處大門、停放於門口之│刑法第30│乙○○、Ｌ○○│
│    │（借款│20日6時3│年街130巷1號  │機車2 台潑油漆，並以牙籤│5 條之恐│、Ｂ○○、李堅│
│    │人賴裕│5分     │              │破壞大門、機車鑰匙孔，且│嚇危害安│安、未○○、楊│
│    │繡之姐│        │              │張貼記載：「Ｋ○○欠錢不│全罪。  │家豪、午○○共│
│    │）、賴│        │              │還，未免波及無辜鄰居，請│        │同以加害生命、│
│    │裕繡  │        │              │速與王先生聯絡，00000000│        │身體、自由、財│
│    │      │        │              │81」等語之紙條，致Ｊ○○│        │產之事，恐嚇他│
│    │      │        │              │、Ｋ○○心生畏懼，足生損│        │人致生危害於安│
│    │      │        │              │害於其等生命、身體、自由│        │全，各處有期徒│
│    │      │        │              │、財產之安全。（毀損部分│        │刑貳月，減為有│
│    │      │        │              │告訴人Ｊ○○於偵查中撤回│        │期徒刑壹月。扣│
│    │      │        │              │告訴）                  │        │案如附表三、(二)│
│    │      │        │              │                        │        │所示之物，均沒│
│    │      │        │              │                        │        │收。          │
├──┼───┼────┼───────┼────────────┼────┼───────┤
│ 10 │辰○○│95年12月│臺北縣新莊市龍│於該處大門潑油漆、灑冥紙│刑法第30│乙○○、Ｌ○○│
│    │（借款│20 日7時│安路254巷7號3 │，即以三秒膠灌入大門門鎖│5 條之恐│、Ｂ○○、李堅│
│    │人陳巧│20分許  │樓樓下        │，並張貼記載：「陳巧芝欠│嚇危害安│安、未○○、楊│
│    │芝之婆│        │              │債不還，速與本公司聯絡處│全罪及同│家豪、午○○共│
│    │婆）、│        │              │理，否則連累鄰居，後果會│法第354 │同以加害生命、│
│    │陳巧芝│        │              │更嚴重，陳，0000000000」│條之毀損│身體、自由、財│
│    │      │        │              │等語之紙條，致辰○○、陳│罪。    │產之事，恐嚇他│
│    │      │        │              │巧芝心生畏懼，足生損害於│        │人致生危害於安│
│    │      │        │              │其等生命、身體、自由、財│        │全，各處有期徒│
│    │      │        │              │產之安全。              │        │刑貳月，減為有│
│    │      │        │              │                        │        │期徒刑壹月。扣│
│    │      │        │              │                        │        │案如附表三、(二)│
│    │      │        │              │                        │        │所示之物，均沒│
│    │      │        │              │                        │        │收。          │
├──┼───┼────┼───────┼────────────┼────┼───────┤
│ 11 │辛○○│96年1月1│臺北縣永和市得│於該處大門潑油漆、灑冥紙│刑法第30│乙○○、Ｌ○○│
│    │、邱靚│6日6時許│和路373 巷14號│，並將停放門前之辛○○所│5 條之恐│、Ｂ○○、李堅│
│    │鉦    │        │              │有之車牌號碼EP-8099 號自│嚇危害安│安、未○○、楊│
│    │      │        │              │小客車潑油漆，並以三秒膠│全罪及同│家豪、午○○共│
│    │      │        │              │灌入該車車門，且張貼記載│法第354 │同以加害生命、│
│    │      │        │              │：「邱靚鉦欠債還錢，速與│條之毀損│身體、自由、財│
│    │      │        │              │本公司聯絡處理，否則後續│罪。    │產之事，恐嚇他│
│    │      │        │              │更嚴重，後果自行擔，李，│        │人致生危害於安│
│    │      │        │              │0000000000」等語之紙條，│        │全，各處有期徒│
│    │      │        │              │致辛○○、邱靚鉦心生畏懼│        │刑貳月，減為有│
│    │      │        │              │，足生損害於其等生命、身│        │期徒刑壹月。扣│
│    │      │        │              │體、自由、財產之安全。  │        │案如附表三、(二)│
│    │      │        │              │                        │        │所示之物，均沒│
│    │      │        │              │                        │        │收。          │
└──┴───┴────┴───────┴────────────┴────┴───────┘
附表三：扣案物品
(一)、空白現金保管條5 紙、現金699,500 元、空白商業本票57紙
    （0000000 至0000000 號）、輕鬆打行動電話SIM 卡1 紙、
    午○○所有之存摺2 本、空白商業本票8 本、收支帳冊1 本
    、空白商業本票18紙（312058號至312075號）、許仁亮借據
    1 紙、還款規定提示小紙條80紙、吳安琪身分證影本1 紙、
    客戶借款聯絡資料3 紙、陳忠政身分證影本、秀傳醫院識別
    證影本（扣押物品保管單誤載為正本）、劉田林簽署之現金
    保管條（即借據）各1 紙、客戶聯絡資料1 本、客戶匯款單
    據3 紙、客戶還款ATM 紀錄單1 紙、客戶資料冊1 本、帳冊
    2 本、空白商業本票（TH0000000 號至0000000 號）1 本、
    帳本9 本（扣押物品保管單誤載為1 本）、手機0000000000
    號、0000000000號、0000000000號各1 支、NOKIA 空手機2
    支、員工薪資表記事簿1 本、乙○○所有之存摺3 本、客戶
    匯款單1 紙、隨身碟1 個、提款卡1 紙、行動電話00000000
    00號、0000000000號各1 支、空白商業本票（605316至0000
    000 號）1 本、帳冊1 本、客戶資料51紙、客戶聯絡單16紙
    、94年11月收入明細表6 紙、公司客戶守則1 紙、公司印章
    2 枚、庚○○所有之存摺7 本、金融卡10紙、Ｌ○○所有之
    彰化銀行存摺1 本、帳冊4 本、中文電腦記事簿7 台、計算
    機2 台（扣押物品保管單漏載）、手提電腦1 台、手機18支
    （扣押物品保管單誤載為19支）、數位相機1 台、手機SIM
    卡5 紙、行動電話儲值卡8 紙、金融卡7 張、私章12枚（扣
    押物品保管單誤載為20枚）、存摺22本、客戶借款資料26份
    、借款人身分證影本25紙、借款人匯款單36紙、借據6 紙、
    空白商業本票1 本、應徵員工履歷表13紙、代號邱先生、洪
    先生、陳先生、李先生、王先生、江先生客戶借款資料各1
    本、空機手機25支、不詳代號客戶借款資料1 本、客戶資料
    便條紙本4 本、客戶借款資料便條紙49紙、帳冊1 本、記事
    本2 本、代號與電話對照表1 紙、員工行事曆白板1 面、人
    頭及員工帳戶資料20紙、公司借貸廣告資料2 紙、客戶還款
    日期登記簿、帳冊各1 本、客戶資料10本、空白商業本票20
    張（674756至674775）、空白商業本票39紙（0000000 至00
    00000） 、不詳門號手機1 支、張炳煌、劉興堂身分證影本
    各1 紙、客戶匯款單4 紙、客戶存款憑條4 紙、行動電話3
    支（0000000000、0000000000、0000000000）、未○○所有
    之存摺4 本。
(二)、三秒膠1 瓶、噴漆9 瓶、去漬油1 瓶、松香水1 瓶、桶裝調
    和油漆1 桶、漏斗2 個、無線對講機3 個、冥紙2 疊、破門
    工具1 組、瞬間接著劑6 瓶、3 節警棍1 支、膠水1 瓶、牙
    籤1 盒、使用過之瞬間膠2 瓶（扣押物品保管單漏載）、皮
    包（含內裝三秒膠1 瓶）1 個、客戶還款延期潑漆登記資料
    。
(三)、許仁亮、蔡萬霖、林彩鳳、郭瑞微、吳欽宗身分證各1 張、
    吳安琪、胡麗芬、鐘婉萍、莊凱富、吳鳳草、李仁凱、卯○○、陳忠政、劉田林、郭瑞微、劉麗美、吳禎祐、邱榮柱、
    廖偉倫、張芝崑、董人豪、萬志惟、李麗華、李建瑞、Ｉ○○、鄭彌美簽發本票各1 紙、余旺鉅簽發之本票（起訴書誤
    載為匯票）1 紙、趙志銘、李中萬簽發之本票各2 紙、林彩
    鳳健保卡1 紙、吳周草簽發之本票3 紙、李仁凱住所門禁卡
    1 紙、客戶住所鑰匙30付、客戶住所門禁卡4 紙、客戶抵押
    大門磁片8 紙、借款人駕照15紙、借款人身分證47紙、借款
    人抵押住處鑰匙12支、廖麗玲簽發之支票3 紙、許清芬簽發
    之支票2 紙、謝琬筑、己○○、許威煌、劉基寬之護照各1
    本、簡辰芸、賴雪玲、賴朝卿、吳佳凡簽發之本票各1 紙、
    劉興堂、黃淑敏簽發之本票各3 紙、賴雪玲、李中萬、簡辰
    芸、身分證、Ａ○○健保卡1 紙、乙○○所有之證券存摺1
    本、房屋租賃契約書2 本、臺灣板橋地方法院檢察署保證金
    收據2 紙。
(四)、甲○○汽車駕駛執照1 紙、Ｉ○○、Ｍ○○○、丙○○、Ｅ
    ○○、戊○○、巳○○、酉○○、戌○○、Ｄ○○、邱素貞
    身分證、丑○○機車駕駛執照、行車執照、寅○○、宇○○
    、卯○○、天○○身分證影本、楊清駕、癸○○、黃○○、
    子○○、亥○○機車駕駛執照、葉順安大貨車駕駛執照各1
    紙。
